# 请教陈版：企业按照跟客户对账的时点确认收入，是否符合新收入准则的规定？

提问人：helenpqh 时间：2018-05-22 19:30:09
企业按照跟客户对账的数据确认收入，是否符合新收入准则的规定？ 请教陈版： 甲公司跟客户签订的合同里面约定产品如有质量问题由销售方承担，并且需要承担退、换货的责任，另外，产品不需要验收。甲公司跟不同客户的对账频率不同（如销售量大的一个月对一次，销售量小的可能几个月对一次），周期不同（比如跟客户A的对账所属期间为上月 26 日至本月 25 日，跟客户B的对账所属期间为上月 20 日到本月 19 日，客户C的对账所属期间为本月 1 日到 31 日），甲公司均在下个月月初客户A、B、C对账，对上述期间的销售数量和金额进行确认（因为产品特性，可能出现不合格品从而导致退货、换货、补货等，退货、换货、补货的信息均会在对账单上体现），对账后开票。目前甲公司对上述期间的销售收入确认时点为下个月月初，我认为这不符合新收入准则的规定。 理由：新收入准则第十三条规定，判断客户是否已取得商品控制权时，企业应当考虑下列迹象：（三）企业已将该商品实物转移给客户，即客户已实物占有该该商品。（四）企业已将该商品所有权上的主要风险和报酬转移给客户，即客户已取得该商品所有权上的主要风险和报酬。（五）客户已接受该商品。所以，在甲公司的销售过程中，只要客户签收了商品，就可以判断客户已经取得商品控制权，就可以确认收入。 所以甲公司应该在本月月底针对本月1-31日已经发出且客户已经签收的产品确认收入（不包含预期因销售退回将退还的金额），同时根据每个客户历史的退货情况预估其退货率，计算每个客户预期因销售退回将退还的金额确认负债（预计负债），其他会计处理参照新收入准则第三十二条的规定进行。 请陈版赐教，谢谢！

回答人：chenyiwei
你的理解基本合理。对账并不是转移商品控制权的时点，因此以对账时点作为收入确认时点不恰当。甲公司应该在本月月底针对本月1-31日已经发出且客户已经签收的产品确认收入（不包含预期因销售退回将退还的金额），同时根据每个客户历史的退货情况预估其退货率，计算每个客户预期因销售退回将退还的金额确认负债（预计负债）。